臺灣高等法院刑事判決　　　　　　　　 94年度上訴字第962號
上　訴　人
即　被　告　甲○○
上列上訴人即被告因毒品危害防制條例案件，不服臺灣桃園地方
法院94年度訴字第58號，中華民國94年 1月31日第一審判決（起
訴案號：臺灣桃園地方法院檢察署93年度毒偵字第4427號，移請
併辦案號：臺灣桃園地方法院檢察署94年度毒偵字第1977號），
提起上訴，本院判決如下：
    主  文
原判決關於施用第一級毒品部分暨定執行刑部分撤銷。
甲○○連續施用第一級毒品，累犯，處有期徒刑拾月，扣案之第
一級毒品海洛因粉末淨重零點二二公克（包裝重零點二三公克）
沒收並銷燬之。
其他上訴駁回。
前開經撤銷改判及上訴駁回部份，應執行有期徒刑壹年貳月，扣
案之第一級毒品海洛因粉末淨重零點二二公克（包裝重零點二三
公克）沒收並銷燬之。
    事  實
一、甲○○曾因違反肅清煙毒條例、麻醉藥品管理條例案件，經
    台灣桃園地方法院於民國81年 7月14日以80年度訴字第1040
    號判決就違反肅清煙毒條例部分判處有期徒刑3年2月，違反
    麻醉藥品管理條例部分判處有期徒刑 6月，合併定應執行刑
    有期徒刑3年6月，於同年12月29日判決確定；又因違反肅清
    煙毒條例、麻醉藥品管理條例案件，經該院於83年5月6日以
    82年度訴字第2145號判決就違反肅清煙毒條例部分判處有期
    徒刑3年2月，違反麻醉藥品管理條例部分判處有期徒刑7 月
    ，定應執行刑有期徒刑3年8月，於83年7月7日判決確定；又
    因犯偽造文書案件，經臺灣宜蘭地方法院於83年12月14日以
    83年度易字第1034號判處有期徒刑5月，於84年 2月6日判決
    確定。前開應執行有期徒刑3年6月、3年8月及 5月部分接續
    執行，刑期自83年2月2日起算，於85年10月 1日假釋出獄，
    嗣經撤銷假釋，應執行殘刑有期徒刑4年 8月27日，於88年9
    月4日入監執行，於93年 2月8日縮短刑期執行完畢，翌日出
    監。
二、甲○○曾因八十七年間施用第一級毒品案件，經台灣桃園地
    方法院於87年12月21日以87年度毒聲字第3279號裁定送觀察
    、勒戒後，認有繼續施用毒品之傾向，經該院於88年 3月11
    日以88年度毒聲字第1548號裁定令入戒治處所施以強制戒治
    ，嗣經該院於88年 7月26日以88年度毒聲字第4092號裁定停
    止戒治，所餘戒治期間付保護管束，於89年 3月10日保護管
    束期滿，經臺灣桃園地方法院檢察署檢察官於89年 4月11日
    以89年度戒偵字第190號為不起訴處分確定在案。
三、詎甲○○仍無法戒除毒癮，復基於施用第一級毒品海洛因之
    概括犯意及施用第二級毒品甲基安非他命之犯意，於93年10
    月 5日某時，在桃園縣觀音鄉廣興村某工廠內，以將海洛因
    摻在香菸內點燃後吸食，及將安非他命放置在吸食器內再以
    火燒烤產生煙霧後吸食之方式，施用第一級毒品海洛因及第
    二級毒品甲基安非他命各1次。嗣經警於93年10月8日19時30
    分許，在桃園縣觀音鄉大堀村下大堀 214號內查獲。其仍不
    知悔改，復基於以上施用第一級毒品之概括犯意，於94年 2
    月2日7時許，在桃園縣觀音鄉某不明地點施用第一級毒品海
    洛因，於同年月3日2時30分，在同鄉○○路86號金華娃娃城
    為警查獲，並經扣得其持有中之第一級毒品海洛因粉末淨重
    零點二二公克（包裝重零點二三公克）。
四、案經桃園縣政府警察局大園分局報告臺灣桃園地方法院檢察
    署檢察官偵查起訴。
    理  由
一、上訴人即被告甲○○經本院合法傳喚，未於審理期日到庭應
    訊，僅於所提出之上訴狀中載稱：其犯錯即應接受懲罰，但
    因家中父親甫過世，哥哥在監執行，家中經濟及老母有賴其
    照料支撐，且其已戒除毒癮，並有正當工作，又坦承犯行，
    深表悔悟，希望從輕量刑云云。另查其於警訊、偵查、原審
    審理時均坦承上揭施用第一級毒品海洛因、第二級毒品甲基
    安非他命之事實不諱（原審卷第22頁），而被告為警查獲後
    ，經警採集其尿液檢體送請昭信科技顧問股份有限公司（以
    下簡稱昭信公司）鑑驗，經以酵素免疫分析法初步檢驗，再
    以氣相層析質譜儀分析法確認檢驗結果，呈嗎啡、甲基安非
    他命陽性反應，有被採尿人姓名編號對照表、昭信公司濫用
    藥物陽性檢體檢驗報告各 1份附卷可稽（偵查卷第33頁、第
    46頁、第47頁），復經警扣得其持有中之第一級毒品海洛因
    粉末淨重零點二二公克（包裝重零點二三公克）可憑，足見
    被告前開自白確與事實相符。綜上，被告施用第一級、第二
    級毒品之犯行，至為明確。
二、被告甲○○曾因八十七年間施用第一級毒品案件，經台灣桃
    園地方法院於87年12月21日以87年度毒聲字第3279號裁定送
    觀察、勒戒後，認有繼續施用毒品之傾向，經該院於88年 3
    月11日以88年度毒聲字第1548號裁定令入戒治處所施以強制
    戒治，嗣經該院於88年 7月26日以88年度毒聲字第4092號裁
    定停止戒治，所餘戒治期間付保護管束，於89年 3月10日保
    護管束期滿，經臺灣桃園地方法院檢察署檢察官於89年4 月
    11日以89年度戒偵字第 190號為不起訴處分確定在案等情，
    有不起訴處分書、本院被告全國前案紀錄表各 1份在卷可稽
    （偵查卷第48頁、本院卷第12頁），足認被告係於前案強制
    戒治執行完畢後，5 年內再犯本件施用第一級、第二級毒品
    之罪，與毒品危害防制條例第23條第 2項「觀察、勒戒或強
    制戒治執行完畢釋放後，五年內再犯第十條之罪者，檢察官
    應依法追訴」之規定相符，殆無疑問，自應依法論科。
三、核被告所為，係犯毒品危害防制條例第10條第 1項施用第一
    級毒品罪、同條例第10條第 2項施用第二級毒品罪。被告持
    有海洛因、甲基安非他命之低度行為，為其施用海洛因、甲
    基安非他命之高度行為所吸收，均不另論罪。被告先後二次
    施用第一級毒品海洛因犯行，時間緊接，所犯復屬構成要件
    相同之罪名，顯係基於概括之犯意反覆為之，應依連續犯之
    規定以一罪論處，並加重其刑。被告所犯前開 2罪間，犯意
    各異，行為互殊，應予分論併罰。查被告有如事實欄一所載
    之犯罪科刑及執行情形，此經被告陳明在卷，並有本院被告
    全國前案紀錄表在卷足參（本院卷第8頁、第9頁），其受有
    期徒刑執行完畢，5 年內再犯本件有期徒刑以上之施用第一
    級、第二級毒品罪，皆為累犯，其中施用第二級毒品部分應
    依刑法第47條規定，加重其刑，連續施用第一級毒品部分則
    應遞行加重其刑。
四、原審經詳查後，認定被告上開施用第二級毒品犯行成立，並
    審酌被告經觀察、勒戒、強制戒治後仍再施用毒品，顯見戒
    毒意志不堅，及其犯罪戕害自身，尚無害及他人，且犯罪後
    坦承犯行，態度尚稱良好等一切情狀，就其所犯該部分犯行
    量處有期徒刑五月，認事用法，並無違誤，量刑亦稱允洽。
    被告上訴請求從輕量刑，並無理由，應予駁回。然就被告連
    續施用第一級毒品部分，原審未及審酌檢察官聲請併案審理
    部分（併辦案號：臺灣桃園地方法院檢察署94年度毒偵字第
    1977號），於法即有未合，被告上訴指稱原審量刑過重，雖
    不足採，但原審判決此部分既有上開可議之處，仍應由本院
    將原審此部分判決加以撤銷改判。爰審酌被告前已有犯罪紀
    錄，經觀察、勒戒、強制戒治後仍再施用毒品，顯見戒毒意
    志不堅，及其犯罪戕害自身，尚無害及他人，且犯罪後坦承
    犯行，態度尚稱良好等一切情狀，就其所犯該連續施用第一
    級毒品部分犯行量處有期徒刑拾月。至扣案之第一級毒品海
    洛因粉末淨重零點二二公克（包裝重零點二三公克），不問
    屬於犯人與否亦應依法宣告沒收並銷燬之。本院亦依法就其
    所犯本件二項罪名所經判處之刑，並定其應執行之刑，以符
    法制。
五、被告於94年2月2日 7時許，在桃園縣觀音鄉某不明地點施用
    第一級毒品海洛因犯行部分，雖未經檢察官起訴，但已經檢
    察官移請本院併辦，且因與已起訴部分具有裁判上一罪之連
    續關係，為裁判上一罪，本院自得加以一併審理。
六、被告經合法傳喚，無正當理由不到庭，此有本院審理期日傳
    票送達證書、審理期日報到單及筆錄足憑，本院爰不待其陳
    述逕行判決。
七、據上論斷，應依刑事訴訟法第368條、第371條、第369條第1
    項前段、第364條、第299條第 1項前段，毒品危害防制條例
    第10條第1項、第18條第1項前段，刑法第11條前段、第56條
    、第47條、第51條第5款，判決如主文。
本案經檢察官陳玉珍到庭執行職務。
中　　華　　民　　國　　94　　年　　6　　月　　14　　日
　　　　　　　　　刑事第十二庭審判長法　官　李文成
　　　　　　　　　　　　　　　      法　官　王復生
　　　　　　　　　　　　　　　　　  法　官　周盈文
以上正本證明與原本無異。
施用第一級毒品部分如不服本判決，應於收受送達後十日內向本
院提出上訴書狀，其未敘述上訴之理由者並得於提起上訴後十日
內向本院補提理由書（均須按他造當事人之人數附繕本）。
                                    書記官　余姿慧
中　　華　　民　　國　　94　　年　　6　　月　　14　　日
附錄：本案論罪科刑法條全文
毒品危害防制條例第10條第1項、第2項：
施用第一級毒品者，處六月以上五年以下有期徒刑。
施用第二級毒品者，處三年以下有期徒刑。
